臺灣桃園地方法院刑事判決　　　　　　　　　　　　　九十三年度易字第五二六號
　　公　訴　人　臺灣桃園地方法院檢察署檢察官
　　被　　　告　甲○○　男　三.
右列被告因竊盜案件，經檢察官提起公訴（九十三年度偵字第二三一一號），本院判
決如左：
    主  文
甲○○共同意圖為自己不法之所有，以恐嚇使人將本人之物交付未遂，累犯，處有期
徒刑拾月。
    事  實
一、甲○○前於民國八十七年間因傷害、妨害自由案件，經本院以八十七年度易字第
    二七六一號判處有期徒刑三月、拘役三十日，於八十八年三月十五日確定，並已
    於八十八年十月九日執行完畢。甲○○另自八十七年間起至八十九年間止，因犯
    竊盜罪，經本院以八十八年度易字第一七二號判處有期徒刑七月、八十八年度易
    字第一八九一號判處有期徒刑八月、八十九年度易字第一○○九號判處有期徒刑
    一年（以上三次竊盜罪均不構成累犯）。竟仍不知悔改，復與丙○○（業經本院
    另以九十三年度易字第一三八號判處有期徒刑七月確定）共同基於意圖為自己不
    法之所有之竊盜、恐嚇取財之犯意聯絡，於九十三年一月十一日晚間十一時至十
    二時間，二人一同駕駛不詳車牌號碼之車輛外出，行經桃園縣八德市○○街十九
    巷巷口時，見乙○○所有車牌號碼ＬＤ─０五二五號自用小客車停放該處，無人
    看管，認有可乘之機，乃由甲○○持不詳工具（未扣案）下手竊取該車，丙○○
    則在巷口負責把風。甲○○順利以該不詳工具破壞電門鎖（毀損部分未據告訴）
    竊得車輛後，即於翌日七時五分許，循乙○○在該車上留下之電話號碼0000
    000000號，由甲○○以公共電話撥打電話予乙○○，要求其支付新台幣（
    下同）一萬元以贖回該車，並揚言若不付款則將無法取回車輛，以此加害財產之
    事恫嚇乙○○，致乙○○心生畏懼，因乙○○無法支付一萬元，經討價還價後，
    甲○○將贖金降為五千元，並與乙○○約定在桃園縣中壢市○○○路○段一二六
    號、一二八號之７─１１便利商店龍岡門市店前見面、交款。甲○○與乙○○結
    束通話後，即囑丙○○至約定地點取款。乙○○前往交款前，先向桃園縣政府警
    察局八德分局大安派出所報案，並與警員郭耀麟於同日八時五十分許抵達約定地
    點對面。丙○○在該處苦等許久，未見乙○○前來交款，遂以該處之公共電話催
    促乙○○。郭耀麟因見乙○○之行動電話響鈴一聲後隨即掛斷，而站在約定地點
    附近之桃園縣中壢市○○○路○段一一五號前撥打公共電話之丙○○亦同時掛上
    電話，遂認丙○○嫌疑重大，乃上前盤查，而當場查獲，致甲○○、丙○○恐嚇
    取財部分並未得逞。嗣循丙○○所供，因而查獲甲○○。
二、案經桃園縣政府警察局八德分局報告臺灣桃園地方法院檢察署檢察官偵查起訴。
    理  由
一、訊據被告甲○○坦承於九十三年一月十一日晚上十一時許，在桃園縣八德市○○
    街十九巷巷口，以右述方法，竊得被害人乙○○所有之車牌號碼ＬＤ─○五二五
    號自用小客車一情，以及於共犯丙○○向被害人乙○○勒贖期間，曾多次以電話
    與丙○○聯繫等情不諱，惟矢口否認有何恐嚇取財之犯行，辯稱：是丙○○個人
    所為，與伊無關；另打電話給丙○○是要勸他不要這麼做云云。惟查：
  (一)被害人乙○○所有之上開自用小客車，於右揭時、地失竊後，遭人以電話恐嚇勒
    贖一情，業據被害人乙○○於本院審理時結證：伊早上接到電話，當時還不知道
    車子被偷，打電話的人問伊是不是有壹台裕隆車，並說車子在他那裡，叫伊下樓
    去看，伊搭電梯下樓，發現車子的確被偷，對方後來又打電話來說要一萬元才能
    拿回去。伊與對方殺價到五千元，並約在士校旁邊的７─１１，對方叫伊馬上過
    去，當時伊聽到兩人的聲音，旁邊有一人在叫囂：叫他拿一萬元來，否則免談（
    台語），跟伊講電話的人，亦有提到要拿錢出來等語（參本院九十三年九月二十
    日審判筆錄）在案，並有被害人所出具之贓物認領保管單一紙在卷可稽（參偵字
    第七六五號卷第十五頁）。又共犯丙○○係在被害人乙○○前往交贖時，以公共
    電話催促被害人乙○○後，當場遭警查獲一情，復據證人即協同被害人乙○○前
    往交贖之警員郭耀麟於偵查中證述：當天伊適值勤務，接到被害人的報案，就著
    便服會同被害人一同到現場，伊在現場先觀察並尋找公共電話，並停車在約定地
    點對面。伊與被害人一起到現場，後來乙○○的電話響了一聲就掛斷，當時看到
    對面歹徒（即共犯丙○○）也剛號掛上公共電話，就懷疑是他，因為歹徒當時穿
    黑衣及黑長褲，好像在等人，後來伊走到他前面，出示證件表明身份，他也不閃
    不跑，伊直接問他車子在哪裡，他回答說他不知道，伊當時用手放在他的肩膀上
    ，發覺他在發抖，便請乙○○與伊同事來確認，後來他在車上說要說車子的位置
    等語（參偵字第六七五號卷第四八、四十九頁）在案。
  (二)被告甲○○與共犯丙○○共同竊得上開自用小客車後，因在被害人乙○○所失竊
    之車內找到被害人之聯絡電話，被告提議向被害人勒贖，並由被告率先撥打電話
    與被害人乙○○聯絡，在談妥交贖地點、金額、時間時，由共犯丙○○負責出面
    至查獲地點取贖一情，除業據證人即共犯丙○○於他案（本院九十三年度易字第
    一三八號）審理時供承不諱外，並於本院審理時證述：車子是被告甲○○偷的，
    時間是九十三年一月十一日晚上十一點在八德市○○街十九巷偷的。當時是被告
    開車載伊去的，當時車停在巷口，伊坐在車上等他，被告則拿一支鐵的工具下車
    ，偷到車後，叫伊跟他走，伊就開被告開來的車子，跟在被告所開的偷來的車後
    面。後來被告在車上看到被害人有停車留言的紙條上面有電話，便先打電話予被
    害人，伊當時在旁邊，被告跟被害人說車子在他這邊，叫被害人拿五千元來換，
    並與之約早上在七、八點時，在他家附近。後來因被害人一再拖延，伊也以公共
    電話打了二、三次電話給被害人。其後伊在公用電話亭打電話時，便衣警察就圍
    過來將伊抓住，伊便帶警察尋回車子等語（參本院九十三年九月二十日審判筆錄
    ）甚詳。被告甲○○雖於本院審理時僅坦承竊車之事實，而否認有參與恐嚇取財
    之犯行，但查被告於警訊中曾坦承：「等到七時許，我撥號碼給ＬＤ─○五二五
    車主。．．．」等語（參偵字第二三一一號卷第六十七頁），另其於偵查中亦供
    承：「我在十二日早上七、八點左右，我就打電話給車主，．．．我依該電話號
    碼打給車主，告訴車主車子放在該處，．．．車主是我打電話給他時，他才知道
    車子被偷。」、「第一通電話是我撥的。．．．」等語（參同上偵卷第八十九頁
    、九十頁）不諱，核與證人丙○○上開證述：是由被告甲○○先打電話予被害人
    之情節完全相符，且與證人乙○○所證述：打電話勒贖時，有聽到旁邊另有一人
    在說話等情，亦相符合。參以卷附之被告甲○○於作案期間所持用之00000
    00000號行動電話及證人丙○○所持用之0000000000號行動電話
    之通聯紀錄顯示：自九十三年一月十二日七時四十八分起至八時二十八分許止，
    二人間共有八通之通話紀錄（參偵字第二三一一號卷第十七、十八頁、偵字第六
    七五號卷第一四九頁），以及被害人乙○○所持用0000000000號（該
    門號是由蘇惠珍所申用）亦有多通之公共電話通話紀錄（參偵字第六七五號卷第
    一○三頁），是足信證人丙○○之證詞非虛，而可採信。因此，被告所辯：只有
    竊車，沒有恐嚇勒贖云云，應為卸責之詞，不足採信。
  (三)綜合上述，本件被告甲○○之右揭犯行，均事證明確，洵堪認定。
二、核被告甲○○所為，係犯刑法第三百二十條第一項竊盜罪、同法第三百四十六條
    第三項、第一項恐嚇取財未遂罪。公訴意旨雖認共犯甲○○係持足以傷害人之生
    命、身體，客觀上具有危險性之鐵片一支竊取前開自用小客車，而犯刑法第三百
    二十一條第一項第三款攜帶兇器加重竊盜罪，然本件被告甲○○所用以犯本件竊
    盜犯行之工具並未查獲，無從判斷該工具是否足以傷害人之生命、身體，客觀上
    具有危險性，而該當於該罪名所規定之「兇器」，自無從以該罪名相繩，此部分
    起訴法條尚有未洽，惟因基本社會事實相同，本院自仍應予以審理，併變更起訴
    法條。被告與丙○○間就前開犯行有犯意聯絡與行為分擔，應論以共同正犯。被
    告所犯上揭二罪間，有方法、目的之牽連關係，為牽連犯，應依刑法第五十五條
    規定從一重之恐嚇取財未遂罪處斷。另公訴意旨雖未就被告所犯恐嚇取財未遂罪
    部分提起公訴，惟此部分與業經起訴部分有牽連犯之裁判上一罪之關係，而為起
    訴效力所及，本院自應併予審理，附此敘明。被告前於八十七年間因傷害、妨害
    自由案件，經本院以八十七年度易字第二七六一號判處有期徒刑三月、拘役三十
    日，於八十八年三月十五日確定，於八十八年十月九日執行完畢，此有臺灣高等
    法院被告全國前案紀錄表在卷足參，其於受有期徒刑執行完畢後，五年內再犯本
    件有期徒刑以上之罪，為累犯，應依刑法第四十七條規定加重其刑。被告已著手
    於恐嚇取財行為之實施，而未至既遂之結果，為未遂犯，爰依刑法第二十六條前
    段之規定減輕其刑，並依同法第七十一條第一項之規定，先加重後減輕之。爰審
    酌被告自八十七年間起至八十九年間止，因犯竊盜罪，經本院以八十八年度易字
    第一七二號判處有期徒刑七月、八十八年度易字第一八九一號判處有期徒刑八月
    、八十九年度易字第一○○九號判處有期徒刑一年，已有多次竊盜之前科，此有
    前開臺灣高等法院被告全國前案紀錄表可稽，其素行不佳，竟再為圖一己私利，
    思不勞而獲，與共犯丙○○共謀竊取他人價值不菲之自用小客車，再向被害人恐
    嚇、勒索，危害社會治安非輕，犯後又數度更易供詞，顯見其毫無悔改之心等一
    切情狀，量處如主文所示之刑。
據上論斷，應依刑事訴訟法第二百九十九條第一項前段、第三百條，刑法第二十八條
、第三百二十條第一項、第三百四十六條第一項、第三項、第二十六條前段、第四十
七條、第五十五條、罰金罰鍰提高標準條例第一條前段，判決如主文。
本案經檢察官廖先志到庭執行職務。
中　　　華　　　民　　　國　　九十三　　年　　　九　　　月　　二十九　　日
                                  臺灣桃園地方法院刑事第十庭
                                      審判長法  官  江  德  民
                                      　　　法  官  蔡  和  憲
                                      　　　法  官  李  桂  英
右正本證明與原本無異。
如不服本判決，應於判決送達後十日內向本院提出上訴狀（應附繕本），上訴於臺灣
高等法院。
                                            書記官  張  淑  芬
中　　　華　　　民　　　國　　九十三　　年　　　九　　　月　　二十九　　日
附論罪科刑依據之法條：
刑法第三百二十條第一項、刑法第三百四十六條第一項、第三項：
中華民國刑法第三百二十條 (普通竊盜罪、竊佔罪)
意圖為自己或第三人不法之所有，而竊取他人之動產者，為竊盜罪，處五年以下有期
徒刑、拘役或五百元以下罰金。
意圖為自己或第三人不法之利益，而竊佔他人之不動產者，依前項之規定處斷。
前二項之未遂犯罰之。
中華民國刑法第三百四十六條(單純恐嚇罪)
意圖為自己或第三人不法之所有，以恐嚇使人將本人或第三人之物交付者，處六月以
上五年以下有期徒刑，得併科一千元以下罰金。
以前項方法得財產上不法之利益，或使第三人得之者，亦同。
前二項之未遂犯罰之。
